

---
title: "Transiciones"
author: "Paula Rebollo"
date: "2025-03-31"
output: html_document
---

```{r setup, include=FALSE}
knitr::opts_chunk$set(echo = TRUE)
```

```{r, echo = FALSE, warning = FALSE, message = FALSE}

library(readxl)
DATA <- read.csv("data_allvars_03_03_2025.csv")

dictionary1<- read.csv("dictionary1.csv", sep=";", header=TRUE, stringsAsFactors=FALSE, check.names=FALSE)


```

```{r, echo = FALSE, warning = FALSE, message = FALSE}
library(ggplot2)
library(dplyr)
library(summarytools)
library(knitr)
library(kableExtra)
library(dplyr)

#Funcion

estilizar_tabla <- function(tabla) {
  tabla %>%
    group_by(Pregunta) %>%
    mutate(
      Description = ifelse(row_number() == 1, Description, NA),
      Description = ifelse(is.na(Description), "", Description),
      Pregunta = ifelse(Pregunta == lag(Pregunta, default = ""), "", Pregunta)
    ) %>%
    ungroup() %>%
    select(Pregunta, Description, Respuesta, Frecuencia, Porcentaje) %>%
    kable(booktabs = TRUE, align = c("l", "l", "l", "c", "r")) %>%
    kable_styling(full_width = FALSE, position = "center")
}

tabla_contingencia_estilizada <- function(data, var_filas, var_columnas, diccionario) {
  # Crear tabla de contingencia
  tabla <- table(data[[var_filas]], data[[var_columnas]])
  
  # Calcular porcentaje
  porcentaje <- prop.table(tabla) * 100
  
  # Combinar frecuencia y porcentaje en un solo string
  tabla_completa <- matrix(nrow = nrow(tabla), ncol = ncol(tabla))
  for (i in 1:nrow(tabla)) {
    for (j in 1:ncol(tabla)) {
      tabla_completa[i, j] <- paste0(tabla[i, j], " (", round(porcentaje[i, j], 1), "%)")
    }
  }
  
  # Convertir a data frame con nombres de filas y columnas
  tabla_df <- as.data.frame(tabla_completa)
  colnames(tabla_df) <- colnames(tabla)
  rownames(tabla_df) <- rownames(tabla)
  
  # Obtener descripciones
  desc_filas <- diccionario$Description[diccionario$ColumnName == var_filas]
  desc_columnas <- diccionario$Description[diccionario$ColumnName == var_columnas]
  
  # Encabezado
  header_vec <- setNames(c(1, ncol(tabla_df)), c(desc_filas, desc_columnas))
  
  # Mostrar tabla con estilo
  kable(tabla_df, align = "c", booktabs = TRUE, row.names = TRUE) %>%
    kable_styling(full_width = FALSE, position = "center") %>%
    add_header_above(header_vec)
}

```

# INTRODUCCIÓN

La encuesta Biocheck se pasó durante los meses de mayo a diciembre del 2024 a 207 granjas de cerdos de la comunidad de Aragón. Las preguntas incluyen diferentes medidas de Bioseguridad Interna y Externa. La bioseguridad externa son todas aquellas medidas para evitar la entrada de un patógeno en una explotación. La Bioseguridad Interna hace relación a las medidas que permiten evitar la dispersión del/los patógenos dentro de la granja, posterior a su introducción. La plataforma de la encuesta (Biocheck) también calcula puntuaciones correpondientes a los diferentes apartados de bioseguridad.

Las granjas se diferenciaron en diferentes tipos productivos: Multiplicadoras, Crías de reproductoras, Maternidades, Transiciones y Cebos. Para cada grupo productivo se describieron las distribuciones de las respuestas de cada apartado de bioseguridad.

# MÉTODOS

```{r,  echo = FALSE, warning = FALSE, message = FALSE}
library(tidyr)
library(readr)
library(dplyr)
library(dplyr)
library(ggplot2)

packages <- c("dplyr", "VennDiagram", "grid")
install.packages(setdiff(packages, rownames(installed.packages())))

library(RColorBrewer)
library(tidyverse)
library(hrbrthemes)
library(tm)
library(proustr)
library(VennDiagram)

```

## Transiciones

### 1. Compra de animales

```{r,  echo = FALSE, warning = FALSE, message = FALSE}

# Load necessary libraries
library(dplyr)

# Filtrar solo las granjas con Ind_type = "IW"
DATA_IW <- subset(DATA, Ind_type == "IW")

# Función para calcular frecuencias y porcentajes
calc_freq <- function(variable, pregunta) {
  freq <- table(variable)  # Frecuencia absoluta
  percent <- prop.table(freq) * 100  # Porcentaje
  return(data.frame(Pregunta = pregunta, Respuesta = names(freq), 
                    Frecuencia = as.numeric(freq), 
                    Porcentaje = round(as.numeric(percent), 2)))
}

# Crear tablas para cada pregunta
freq_X1 <- calc_freq(DATA_IW$X1, "X1")
freq_X10 <- calc_freq(DATA_IW$X10, "X10")
freq_X11 <- calc_freq(DATA_IW$X11, "X11")
freq_X12 <- calc_freq(DATA_IW$X12, "X12")
freq_X13 <- calc_freq(DATA_IW$X13, "X13")
freq_X14 <- calc_freq(DATA_IW$X14, "X14")

# Combinar todas las tablas en un solo data frame
freq_table <- bind_rows(freq_X1, freq_X10, freq_X11, freq_X12, freq_X13, freq_X14)

freq_table <- left_join(freq_table, dictionary1, by = c("Pregunta" = "ColumnName"))

# Reorganizar columnas para mejor visualización
freq_table <- freq_table %>%
  select(Pregunta, Description, Respuesta, Frecuencia, Porcentaje) %>%
  arrange(Pregunta, Respuesta)  # Ordenar por pregunta y respuesta

# Cambiar la tabla para que la descripción esté encima de cada pregunta
freq_table_with_description <- freq_table %>%
  group_by(Pregunta) %>%
  mutate(Description = ifelse(row_number() == 1, Description, NA)) %>%
  ungroup() %>%
  select(Pregunta, Description, Respuesta, Frecuencia, Porcentaje)

# Mostrar la tabla con la descripción encima de cada pregunta
estilizar_tabla(freq_table_with_description)

```

Se compran lechones, con analíticas en el origen. La mayoría lo hace siempre al mismo proveedor. El vehículo de transporte llega limpio. La mayor parte de granjas tiene entregas más de 12 veces al año.

### 2. Transporte (recogida) de lechones


```{r,  echo = FALSE, warning = FALSE, message = FALSE}

# Función para calcular frecuencias y porcentajes
calc_freq <- function(variable, pregunta) {
  freq <- table(variable)  # Frecuencia absoluta
  percent <- prop.table(freq) * 100  # Porcentaje
  return(data.frame(Pregunta = pregunta, Respuesta = names(freq), 
                    Frecuencia = as.numeric(freq), 
                    Porcentaje = round(as.numeric(percent), 2)))
}

# Crear tablas para cada pregunta
freq_X23<- calc_freq(DATA_IW$X23, "X23")
freq_X24<- calc_freq(DATA_IW$X24, "X24")
freq_X25<- calc_freq(DATA_IW$X25, "X25")


# Combinar todas las tablas en un solo data frame
freq_table <- bind_rows(freq_X23,freq_X24, freq_X25)

# Unir la tabla con el diccionario de preguntas para agregar los enunciados completos
freq_table <- left_join(freq_table, dictionary1, by = c("Pregunta" = "ColumnName"))

# Reorganizar columnas para mejor visualización
freq_table <- freq_table %>%
  select(Pregunta, Description, Respuesta, Frecuencia, Porcentaje) %>%
  arrange(Pregunta, Respuesta)  # Ordenar por pregunta y respuesta

# Cambiar la tabla para que la descripción esté encima de cada pregunta
freq_table_X23X25<- freq_table %>%
  group_by(Pregunta) %>%
  mutate(Description = ifelse(row_number() == 1, Description, NA)) %>%
  ungroup() %>%
  select(Pregunta, Description, Respuesta, Frecuencia, Porcentaje)

# Mostrar la tabla con la descripción encima de cada pregunta
estilizar_tabla(freq_table_X23X25)





```

En el 25% de las granjas el vehículo de transporte de lechones algunas veces no llega vacío. En el 85% de las granjas siempre se limpia y desinfecta. 

#### Carga/descarga de animales

```{r,  echo = FALSE, warning = FALSE, message = FALSE}

# Función para calcular frecuencias y porcentajes
calc_freq <- function(variable, pregunta) {
  freq <- table(variable)  # Frecuencia absoluta
  percent <- prop.table(freq) * 100  # Porcentaje
  return(data.frame(Pregunta = pregunta, Respuesta = names(freq), 
                    Frecuencia = as.numeric(freq), 
                    Porcentaje = round(as.numeric(percent), 2)))
}

# Crear tablas para cada pregunta
freq_X26<- calc_freq(DATA_IW$X26, "X26")
freq_X27<- calc_freq(DATA_IW$X27, "X27")
freq_X28<- calc_freq(DATA_IW$X28, "X28")


# Combinar todas las tablas en un solo data frame
freq_table <- bind_rows(freq_X26,freq_X27, freq_X28)

# Unir la tabla con el diccionario de preguntas para agregar los enunciados completos
freq_table <- left_join(freq_table, dictionary1, by = c("Pregunta" = "ColumnName"))

# Reorganizar columnas para mejor visualización
freq_table <- freq_table %>%
  select(Pregunta, Description, Respuesta, Frecuencia, Porcentaje) %>%
  arrange(Pregunta, Respuesta)  # Ordenar por pregunta y respuesta

# Cambiar la tabla para que la descripción esté encima de cada pregunta
freq_table_X26X28<- freq_table %>%
  group_by(Pregunta) %>%
  mutate(Description = ifelse(row_number() == 1, Description, NA)) %>%
  ungroup() %>%
  select(Pregunta, Description, Respuesta, Frecuencia, Porcentaje)

# Mostrar la tabla con la descripción encima de cada pregunta
estilizar_tabla(freq_table_X26X28)

```

El conductor del transporte de lechones tiene acceso a las naves en el 36% de las granjas, y siempre recibe ropa y calzado específico.EL 90% de los lechones se cargan en una zona separada (muelle de carga). 


```{r,  echo = FALSE, warning = FALSE, message = FALSE}

# Crear tabla de contingencia para X26y X27
contingency_table <- table(DATA_IW$X26, DATA_IW$X27)

# Calcular los porcentajes
contingency_percentage <- prop.table(contingency_table) * 100

# Crear una nueva tabla combinando frecuencias y porcentajes
contingency_table_with_percentages <- matrix(nrow = nrow(contingency_table), ncol = ncol(contingency_table))

for (i in 1:nrow(contingency_table)) {
  for (j in 1:ncol(contingency_table)) {
    contingency_table_with_percentages[i, j] <- paste(contingency_table[i, j], "(", round(contingency_percentage[i, j], 2), "%)", sep = "")
  }
}

# Mostrar la tabla con las categorías de respuesta combinadas
colnames(contingency_table_with_percentages) <- colnames(contingency_table)
rownames(contingency_table_with_percentages) <- rownames(contingency_table)

# Convertir la matriz a un data frame para una mejor visualización
contingency_df <- as.data.frame(contingency_table_with_percentages)

# Mostrar la tabla
tabla_contingencia_estilizada(DATA_IW, "X26", "X27", dictionary1)

```

#### Otros

##### A. Purines

```{r,  echo = FALSE, warning = FALSE, message = FALSE}

# Crear tabla de contingencia para X30y X31
contingency_table <- table(DATA_IW$X30, DATA_IW$X31)

# Calcular los porcentajes
contingency_percentage <- prop.table(contingency_table) * 100

# Crear una nueva tabla combinando frecuencias y porcentajes
contingency_table_with_percentages <- matrix(nrow = nrow(contingency_table), ncol = ncol(contingency_table))

for (i in 1:nrow(contingency_table)) {
  for (j in 1:ncol(contingency_table)) {
    contingency_table_with_percentages[i, j] <- paste(contingency_table[i, j], "(", round(contingency_percentage[i, j], 2), "%)", sep = "")
  }
}

# Mostrar la tabla con las categorías de respuesta combinadas
colnames(contingency_table_with_percentages) <- colnames(contingency_table)
rownames(contingency_table_with_percentages) <- rownames(contingency_table)

# Convertir la matriz a un data frame para una mejor visualización
contingency_df <- as.data.frame(contingency_table_with_percentages)

# Mostrar la tabla
tabla_contingencia_estilizada(DATA_IW, "X30", "X31", dictionary1)


```

En la mayoría de granjas el purín se elimina a través de la zona suciay el 42% lo hace con una manguera específica. el 12% lo hace con manguera específica. 

#### B. Cadáveres

```{r,  echo = FALSE, warning = FALSE, message = FALSE}

# Función para calcular frecuencias y porcentajes
calc_freq <- function(variable, pregunta) {
  freq <- table(variable)  # Frecuencia absoluta
  percent <- prop.table(freq) * 100  # Porcentaje
  return(data.frame(Pregunta = pregunta, Respuesta = names(freq), 
                    Frecuencia = as.numeric(freq), 
                    Porcentaje = round(as.numeric(percent), 2)))
}

# Crear tablas para cada pregunta
freq_X32<- calc_freq(DATA_IW$X32, "X32")
freq_X33<- calc_freq(DATA_IW$X33, "X33")
freq_X34<- calc_freq(DATA_IW$X34, "X34")
freq_X35<- calc_freq(DATA_IW$X35, "X35")
freq_X36<- calc_freq(DATA_IW$X36, "X36")
freq_X38<- calc_freq(DATA_IW$X38, "X38")


# Combinar todas las tablas en un solo data frame
freq_table <- bind_rows(freq_X32, freq_X33,freq_X34, freq_X35, freq_X36, freq_X38)

# Unir la tabla con el diccionario de preguntas para agregar los enunciados completos
freq_table <- left_join(freq_table, dictionary1, by = c("Pregunta" = "ColumnName"))

# Reorganizar columnas para mejor visualización
freq_table <- freq_table %>%
  select(Pregunta, Description, Respuesta, Frecuencia, Porcentaje) %>%
  arrange(Pregunta, Respuesta)  # Ordenar por pregunta y respuesta

# Cambiar la tabla para que la descripción esté encima de cada pregunta
freq_table_X32X38<- freq_table %>%
  group_by(Pregunta) %>%
  mutate(Description = ifelse(row_number() == 1, Description, NA)) %>%
  ungroup() %>%
  select(Pregunta, Description, Respuesta, Frecuencia, Porcentaje)

# Mostrar la tabla con la descripción encima de cada pregunta
estilizar_tabla(freq_table_X32X38)

```

El 57% de las granjas tienen almacenamiento de cadáveres en la zona sucia. La empresa de recogida de cadáveres puede hacerlo sin pasar por la zona limpia. El 42% de las granjas permiten el acceso a los cadáveres a animales salvajes, gatos o perros. Tan sólo el 7% de las granjas limpia y desinfecta el almacenamiento después de cada recogida. El 92% de las granjas toma siempre medidas higiénicas para manipular los cadáveres.

```{r,  echo = FALSE, warning = FALSE, message = FALSE}

# Crear tabla de contingencia para X35y X36
contingency_table <- table(DATA_IW$X35,DATA_IW$X36)

# Calcular los porcentajes
contingency_percentage <- prop.table(contingency_table) * 100

# Crear una nueva tabla combinando frecuencias y porcentajes
contingency_table_with_percentages <- matrix(nrow = nrow(contingency_table), ncol = ncol(contingency_table))

for (i in 1:nrow(contingency_table)) {
  for (j in 1:ncol(contingency_table)) {
    contingency_table_with_percentages[i, j] <- paste(contingency_table[i, j], "(", round(contingency_percentage[i, j], 2), "%)", sep = "")
  }
}

# Obtener las descripciones de las preguntas X35 y X36 desde el diccionario
X35_description <- dictionary1$Description[dictionary1$ColumnName == "X35"]
X36_description <- dictionary1$Description[dictionary1$ColumnName == "X36"]


# Convertir la tabla de contingencia con porcentajes en un dataframe
contingency_df <- as.data.frame(contingency_table_with_percentages)

# Mantener los nombres originales de las respuestas (sin modificación)
colnames(contingency_df) <- colnames(contingency_table)  # Respuestas de X36
rownames(contingency_df) <- rownames(contingency_table)  # Respuestas de X35

# Mostrar la tabla con las frecuencias y los porcentajes
tabla_contingencia_estilizada(DATA_IW, "X35", "X36", dictionary1)
```

##### C. Pienso

```{r,  echo = FALSE, warning = FALSE, message = FALSE}

# Crear tabla de contingencia para X39 y 40
contingency_table <- table(DATA_IW$X39,DATA_IW$X40)

# Calcular los porcentajes
contingency_percentage <- prop.table(contingency_table) * 100

# Crear una nueva tabla combinando frecuencias y porcentajes
contingency_table_with_percentages <- matrix(nrow = nrow(contingency_table), ncol = ncol(contingency_table))

for (i in 1:nrow(contingency_table)) {
  for (j in 1:ncol(contingency_table)) {
    contingency_table_with_percentages[i, j] <- paste(contingency_table[i, j], "(", round(contingency_percentage[i, j], 2), "%)", sep = "")
  }
}

# Obtener las descripciones de las preguntas X39 y X40 desde el diccionario
X39_description <- dictionary1$Description[dictionary1$ColumnName == "X39"]
X40_description <- dictionary1$Description[dictionary1$ColumnName == "X40"]

# Mostrar las descripciones de las preguntas antes de la tabla de contingencia
cat("Pregunta X39: ", X39_description, "\n")
cat("Pregunta X40: ", X40_description, "\n")

# Convertir la tabla de contingencia con porcentajes en un dataframe
contingency_df <- as.data.frame(contingency_table_with_percentages)

# Mantener los nombres originales de las respuestas (sin modificación)
colnames(contingency_df) <- colnames(contingency_table)  # Respuestas de X39
rownames(contingency_df) <- rownames(contingency_table)  # Respuestas de X40

# Mostrar la tabla con las frecuencias y los porcentajes
tabla_contingencia_estilizada(DATA_IW, "X39", "X40", dictionary1)

```

En el 29% de las granjas la empresa de alimentación no tiene acceso a los silos sin entrar a la zona limpia y además tiene acceso a las naves. 

### 3. Alimentos y agua

```{r,  echo = FALSE, warning = FALSE, message = FALSE}

# Función para calcular frecuencias y porcentajes
calc_freq <- function(variable, pregunta) {
  freq <- table(variable)  # Frecuencia absoluta
  percent <- prop.table(freq) * 100  # Porcentaje
  return(data.frame(Pregunta = pregunta, Respuesta = names(freq), 
                    Frecuencia = as.numeric(freq), 
                    Porcentaje = round(as.numeric(percent), 2)))
}

# Crear tablas para cada pregunta
freq_X41<- calc_freq(DATA_IW$X41, "X41")
freq_X42<- calc_freq(DATA_IW$X42, "X42")
freq_X43<- calc_freq(DATA_IW$X35, "X43")

# Combinar todas las tablas en un solo data frame
freq_table <- bind_rows(freq_X41,freq_X42, freq_X43)

# Unir la tabla con el diccionario de preguntas para agregar los enunciados completos
freq_table <- left_join(freq_table, dictionary1, by = c("Pregunta" = "ColumnName"))

# Reorganizar columnas para mejor visualización
freq_table <- freq_table %>%
  select(Pregunta, Description, Respuesta, Frecuencia, Porcentaje) %>%
  arrange(Pregunta, Respuesta)  # Ordenar por pregunta y respuesta

# Cambiar la tabla para que la descripción esté encima de cada pregunta
freq_table_X41X43<- freq_table %>%
  group_by(Pregunta) %>%
  mutate(Description = ifelse(row_number() == 1, Description, NA)) %>%
  ungroup() %>%
  select(Pregunta, Description, Respuesta, Frecuencia, Porcentaje)

# Mostrar la tabla con la descripción encima de cada pregunta
estilizar_tabla(freq_table_X41X43)

```

El pienso cumple los requisitos higiénicos. La calidad del agua se controla en la entrada o depósito en todas las granjas mediante cultivo bacteriológico. En el 57% de la granjas no se controla en la salida.

### 4. Vistiantes y trabajadores

#### A. Materiales

```{r,  echo = FALSE, warning = FALSE, message = FALSE}

# Crear tabla de contingencia para X44 y 45
contingency_table <- table(DATA_IW$X44,DATA_IW$X45)

# Calcular los porcentajes
contingency_percentage <- prop.table(contingency_table) * 100

# Crear una nueva tabla combinando frecuencias y porcentajes
contingency_table_with_percentages <- matrix(nrow = nrow(contingency_table), ncol = ncol(contingency_table))

for (i in 1:nrow(contingency_table)) {
  for (j in 1:ncol(contingency_table)) {
    contingency_table_with_percentages[i, j] <- paste(contingency_table[i, j], "(", round(contingency_percentage[i, j], 2), "%)", sep = "")
  }
}

# Obtener las descripciones de las preguntas X44 y X45 desde el diccionario
X44_description <- dictionary1$Description[dictionary1$ColumnName == "X44"]
X45_description <- dictionary1$Description[dictionary1$ColumnName == "X45"]

# Convertir la tabla de contingencia con porcentajes en un dataframe
contingency_df <- as.data.frame(contingency_table_with_percentages)

# Mantener los nombres originales de las respuestas (sin modificación)
colnames(contingency_df) <- colnames(contingency_table)  # Respuestas de X44
rownames(contingency_df) <- rownames(contingency_table)  # Respuestas de X45

# Mostrar la tabla con las frecuencias y los porcentajes
tabla_contingencia_estilizada(DATA_IW, "X44", "X45", dictionary1)

```

La mayoría de granjas no tienen una zona específica para entrar material ni toman medidas específicas.

#### B. Política de visitas

```{r,  echo = FALSE, warning = FALSE, message = FALSE}

# Función para calcular frecuencias y porcentajes
calc_freq <- function(variable, pregunta) {
  freq <- table(variable)  # Frecuencia absoluta
  percent <- prop.table(freq) * 100  # Porcentaje
  return(data.frame(Pregunta = pregunta, Respuesta = names(freq), 
                    Frecuencia = as.numeric(freq), 
                    Porcentaje = round(as.numeric(percent), 2)))
}

# Crear tablas para cada pregunta
freq_X46<- calc_freq(DATA_IW$X41, "X46")
freq_X47<- calc_freq(DATA_IW$X42, "X47")

# Combinar todas las tablas en un solo data frame
freq_table <- bind_rows(freq_X46,freq_X47)

# Unir la tabla con el diccionario de preguntas para agregar los enunciados completos
freq_table <- left_join(freq_table, dictionary1, by = c("Pregunta" = "ColumnName"))

# Reorganizar columnas para mejor visualización
freq_table <- freq_table %>%
  select(Pregunta, Description, Respuesta, Frecuencia, Porcentaje) %>%
  arrange(Pregunta, Respuesta)  # Ordenar por pregunta y respuesta

# Cambiar la tabla para que la descripción esté encima de cada pregunta
freq_table_X46X47<- freq_table %>%
  group_by(Pregunta) %>%
  mutate(Description = ifelse(row_number() == 1, Description, NA)) %>%
  ungroup() %>%
  select(Pregunta, Description, Respuesta, Frecuencia, Porcentaje)

# Mostrar la tabla con la descripción encima de cada pregunta
estilizar_tabla(freq_table_X46X47)

```

En todas las granjas se registran las visitas y exite un período obligatorio de 12 horas como mínimo de espera después de visitar otras granjas.

#### C. Vestuario

```{r,  echo = FALSE, warning = FALSE, message = FALSE}

# Función para calcular frecuencias y porcentajes
calc_freq <- function(variable, pregunta) {
  freq <- table(variable)  # Frecuencia absoluta
  percent <- prop.table(freq) * 100  # Porcentaje
  return(data.frame(Pregunta = pregunta, Respuesta = names(freq), 
                    Frecuencia = as.numeric(freq), 
                    Porcentaje = round(as.numeric(percent), 2)))
}

# Crear tablas para cada pregunta
freq_X48<- calc_freq(DATA_IW$X41, "X48")
freq_X49<- calc_freq(DATA_IW$X42, "X49")
freq_X50<- calc_freq(DATA_IW$X42, "X50")

# Combinar todas las tablas en un solo data frame
freq_table <- bind_rows(freq_X48,freq_X49, freq_X50)

# Unir la tabla con el diccionario de preguntas para agregar los enunciados completos
freq_table <- left_join(freq_table, dictionary1, by = c("Pregunta" = "ColumnName"))

# Reorganizar columnas para mejor visualización
freq_table <- freq_table %>%
  select(Pregunta, Description, Respuesta, Frecuencia, Porcentaje) %>%
  arrange(Pregunta, Respuesta)  # Ordenar por pregunta y respuesta

# Cambiar la tabla para que la descripción esté encima de cada pregunta
freq_table_X48X50<- freq_table %>%
  group_by(Pregunta) %>%
  mutate(Description = ifelse(row_number() == 1, Description, NA)) %>%
  ungroup() %>%
  select(Pregunta, Description, Respuesta, Frecuencia, Porcentaje)

# Mostrar la tabla con la descripción encima de cada pregunta
estilizar_tabla(freq_table_X48X50)

```

Todas las granjas tienen un vestuario de paso obligatorio con separación de zona limpia y zona sucia.

#### D. Ropa y botas

```{r,  echo = FALSE, warning = FALSE, message = FALSE}

# Función para calcular frecuencias y porcentajes
calc_freq <- function(variable, pregunta) {
  freq <- table(variable)  # Frecuencia absoluta
  percent <- prop.table(freq) * 100  # Porcentaje
  return(data.frame(Pregunta = pregunta, Respuesta = names(freq), 
                    Frecuencia = as.numeric(freq), 
                    Porcentaje = round(as.numeric(percent), 2)))
}

# Crear tablas para cada pregunta
freq_X51<- calc_freq(DATA_IW$X51, "X51")
freq_X52<- calc_freq(DATA_IW$X52, "X52")

# Combinar todas las tablas en un solo data frame
freq_table <- bind_rows(freq_X51,freq_X52)

# Unir la tabla con el diccionario de preguntas para agregar los enunciados completos
freq_table <- left_join(freq_table, dictionary1, by = c("Pregunta" = "ColumnName"))

# Reorganizar columnas para mejor visualización
freq_table <- freq_table %>%
  select(Pregunta, Description, Respuesta, Frecuencia, Porcentaje) %>%
  arrange(Pregunta, Respuesta)  # Ordenar por pregunta y respuesta

# Cambiar la tabla para que la descripción esté encima de cada pregunta
freq_table_X51X52<- freq_table %>%
  group_by(Pregunta) %>%
  mutate(Description = ifelse(row_number() == 1, Description, NA)) %>%
  ungroup() %>%
  select(Pregunta, Description, Respuesta, Frecuencia, Porcentaje)

# Mostrar la tabla con la descripción encima de cada pregunta
estilizar_tabla(freq_table_X51X52)

```

Todos los visitantes llevan ropa y calazado específico.

#### E. Lavado de manos

```{r,  echo = FALSE, warning = FALSE, message = FALSE}

# Función para calcular frecuencias y porcentajes
calc_freq <- function(variable, pregunta) {
  freq <- table(variable)  # Frecuencia absoluta
  percent <- prop.table(freq) * 100  # Porcentaje
  return(data.frame(Pregunta = pregunta, Respuesta = names(freq), 
                    Frecuencia = as.numeric(freq), 
                    Porcentaje = round(as.numeric(percent), 2)))
}

# Crear tablas para cada pregunta
freq_X53<- calc_freq(DATA_IW$X53, "X53")
freq_X54<- calc_freq(DATA_IW$X54, "X54")

# Combinar todas las tablas en un solo data frame
freq_table <- bind_rows(freq_X53,freq_X54)

# Unir la tabla con el diccionario de preguntas para agregar los enunciados completos
freq_table <- left_join(freq_table, dictionary1, by = c("Pregunta" = "ColumnName"))

# Reorganizar columnas para mejor visualización
freq_table <- freq_table %>%
  select(Pregunta, Description, Respuesta, Frecuencia, Porcentaje) %>%
  arrange(Pregunta, Respuesta)  # Ordenar por pregunta y respuesta

# Cambiar la tabla para que la descripción esté encima de cada pregunta
freq_table_X53X54<- freq_table %>%
  group_by(Pregunta) %>%
  mutate(Description = ifelse(row_number() == 1, Description, NA)) %>%
  ungroup() %>%
  select(Pregunta, Description, Respuesta, Frecuencia, Porcentaje)

# Mostrar la tabla con la descripción encima de cada pregunta
estilizar_tabla(freq_table_X53X54)

```

El lavado de manos no es obligatorio en la mayoría de granjas (53%), y no siempre se lleva a cabo en la mayoría de granjas (86%).

### 5. Roedores y aves

```{r,  echo = FALSE, warning = FALSE, message = FALSE}

# Función para calcular frecuencias y porcentajes
calc_freq <- function(variable, pregunta) {
  freq <- table(variable)  # Frecuencia absoluta
  percent <- prop.table(freq) * 100  # Porcentaje
  return(data.frame(Pregunta = pregunta, Respuesta = names(freq), 
                    Frecuencia = as.numeric(freq), 
                    Porcentaje = round(as.numeric(percent), 2)))
}

# Crear tablas para cada pregunta
freq_X55<- calc_freq(DATA_IW$X55, "X55")
freq_X57<- calc_freq(DATA_IW$X57, "X57")

# Combinar todas las tablas en un solo data frame
freq_table <- bind_rows(freq_X55,freq_X57)

# Unir la tabla con el diccionario de preguntas para agregar los enunciados completos
freq_table <- left_join(freq_table, dictionary1, by = c("Pregunta" = "ColumnName"))

# Reorganizar columnas para mejor visualización
freq_table <- freq_table %>%
  select(Pregunta, Description, Respuesta, Frecuencia, Porcentaje) %>%
  arrange(Pregunta, Respuesta)  # Ordenar por pregunta y respuesta

# Cambiar la tabla para que la descripción esté encima de cada pregunta
freq_table_X55X57<- freq_table %>%
  group_by(Pregunta) %>%
  mutate(Description = ifelse(row_number() == 1, Description, NA)) %>%
  ungroup() %>%
  select(Pregunta, Description, Respuesta, Frecuencia, Porcentaje)

# Mostrar la tabla con la descripción encima de cada pregunta
estilizar_tabla(freq_table_X55X57)

```

La mayoría de granjas tienen un programa de control de roedores pero el 40% considera que tiene un problema con las alimañas.

```{r,  echo = FALSE, warning = FALSE, message = FALSE}

# Función para calcular frecuencias y porcentajes
calc_freq <- function(variable, pregunta) {
  freq <- table(variable)  # Frecuencia absoluta
  percent <- prop.table(freq) * 100  # Porcentaje
  return(data.frame(Pregunta = pregunta, Respuesta = names(freq), 
                    Frecuencia = as.numeric(freq), 
                    Porcentaje = round(as.numeric(percent), 2)))
}

# Crear tablas para cada pregunta
freq_X58<- calc_freq(DATA_IW$X58, "X58")
freq_X59<- calc_freq(DATA_IW$X59, "X59")
freq_X60<- calc_freq(DATA_IW$X60, "X60")

# Combinar todas las tablas en un solo data frame
freq_table <- bind_rows(freq_X58,freq_X59, freq_X60)

# Unir la tabla con el diccionario de preguntas para agregar los enunciados completos
freq_table <- left_join(freq_table, dictionary1, by = c("Pregunta" = "ColumnName"))

# Reorganizar columnas para mejor visualización
freq_table <- freq_table %>%
  select(Pregunta, Description, Respuesta, Frecuencia, Porcentaje) %>%
  arrange(Pregunta, Respuesta)  # Ordenar por pregunta y respuesta

# Cambiar la tabla para que la descripción esté encima de cada pregunta
freq_table_X58X60<- freq_table %>%
  group_by(Pregunta) %>%
  mutate(Description = ifelse(row_number() == 1, Description, NA)) %>%
  ungroup() %>%
  select(Pregunta, Description, Respuesta, Frecuencia, Porcentaje)

# Mostrar la tabla con la descripción encima de cada pregunta
estilizar_tabla(freq_table_X58X60)

```

Las mascotas tienen acceso a las naves en una granja. En otra granja las aves tienen acceso. En la todas se colocan rejillas en los conductos de aire.

### 8. Localitzación de la granja

```{r,  echo = FALSE, warning = FALSE, message = FALSE}

# Función para calcular frecuencias y porcentajes
calc_freq <- function(variable, pregunta) {
  freq <- table(variable)  # Frecuencia absoluta
  percent <- prop.table(freq) * 100  # Porcentaje
  return(data.frame(Pregunta = pregunta, Respuesta = names(freq), 
                    Frecuencia = as.numeric(freq), 
                    Porcentaje = round(as.numeric(percent), 2)))
}

# Crear tablas para cada pregunta
freq_X61<- calc_freq(DATA_IW$X61, "X61")
freq_X62<- calc_freq(DATA_IW$X62, "X62")
freq_X63<- calc_freq(DATA_IW$X63, "X63")
freq_X64<- calc_freq(DATA_IW$X64, "X64")
freq_X65<- calc_freq(DATA_IW$X65, "X65")
freq_X66<- calc_freq(DATA_IW$X66, "X66")

# Combinar todas las tablas en un solo data frame
freq_table <- bind_rows(freq_X61,freq_X62, freq_X63, freq_X64, freq_X65, freq_X66)

# Unir la tabla con el diccionario de preguntas para agregar los enunciados completos
freq_table <- left_join(freq_table, dictionary1, by = c("Pregunta" = "ColumnName"))

# Reorganizar columnas para mejor visualización
freq_table <- freq_table %>%
  select(Pregunta, Description, Respuesta, Frecuencia, Porcentaje) %>%
  arrange(Pregunta, Respuesta)  # Ordenar por pregunta y respuesta

# Cambiar la tabla para que la descripción esté encima de cada pregunta
freq_table_X61X66<- freq_table %>%
  group_by(Pregunta) %>%
  mutate(Description = ifelse(row_number() == 1, Description, NA)) %>%
  ungroup() %>%
  select(Pregunta, Description, Respuesta, Frecuencia, Porcentaje)

# Mostrar la tabla con la descripción encima de cada pregunta
estilizar_tabla(freq_table_X61X66)

```

El 57% de las granjas está en una zona de alta densidad, aunque en la mayoría (92% hay una distancia mínima de 500m. En la mayoría de granjas (64%) no se esparce estiércol de otras explotaciones alrededor de la granja. En el 21% de las granjas hay vehículos que transportan animales de otras granjas pasando a menos de 100m de estas. En la mayoría de granjas se detectan jabalíes alrededor pero están cercadas. Hay un 25% de granjas sin valla perimetral o en mal estado.

```{r,  echo = FALSE, warning = FALSE, message = FALSE}

# Crear tabla de contingencia para X65y 66
contingency_table <- table(DATA_IW$X65,DATA_IW$X66)

# Calcular los porcentajes
contingency_percentage <- prop.table(contingency_table) * 100

# Crear una nueva tabla combinando frecuencias y porcentajes
contingency_table_with_percentages <- matrix(nrow = nrow(contingency_table), ncol = ncol(contingency_table))

for (i in 1:nrow(contingency_table)) {
  for (j in 1:ncol(contingency_table)) {
    contingency_table_with_percentages[i, j] <- paste(contingency_table[i, j], "(", round(contingency_percentage[i, j], 2), "%)", sep = "")
  }
}

# Obtener las descripciones de las preguntas X65 y X66 desde el diccionario
X65_description <- dictionary1$Description[dictionary1$ColumnName == "X65"]
X66_description <- dictionary1$Description[dictionary1$ColumnName == "X66"]


# Convertir la tabla de contingencia con porcentajes en un dataframe
contingency_df <- as.data.frame(contingency_table_with_percentages)

# Mantener los nombres originales de las respuestas (sin modificación)
colnames(contingency_df) <- colnames(contingency_table)  # Respuestas de X65
rownames(contingency_df) <- rownames(contingency_table)  # Respuestas de X66

# Mostrar la tabla con las frecuencias y los porcentajes
tabla_contingencia_estilizada(DATA_IW, "X65", "X66", dictionary1)

```

En el 25% de las granjas no hay una valla en buen estado y se ha detectado presencia de jabalíes. 

### 9. Manejo sanitario

```{r,  echo = FALSE, warning = FALSE, message = FALSE}

# Función para calcular frecuencias y porcentajes
calc_freq <- function(variable, pregunta) {
  freq <- table(variable)  # Frecuencia absoluta
  percent <- prop.table(freq) * 100  # Porcentaje
  return(data.frame(Pregunta = pregunta, Respuesta = names(freq), 
                    Frecuencia = as.numeric(freq), 
                    Porcentaje = round(as.numeric(percent), 2)))
}

# Crear tablas para cada pregunta
freq_X67<- calc_freq(DATA_IW$X67, "X67")
freq_X68<- calc_freq(DATA_IW$X68, "X68")
freq_X69<- calc_freq(DATA_IW$X69, "X69")
freq_X70<- calc_freq(DATA_IW$X70, "X70")

# Combinar todas las tablas en un solo data frame
freq_table <- bind_rows(freq_X67,freq_X68, freq_X69, freq_X70)

# Unir la tabla con el diccionario de preguntas para agregar los enunciados completos
freq_table <- left_join(freq_table, dictionary1, by = c("Pregunta" = "ColumnName"))

# Reorganizar columnas para mejor visualización
freq_table <- freq_table %>%
  select(Pregunta, Description, Respuesta, Frecuencia, Porcentaje) %>%
  arrange(Pregunta, Respuesta)  # Ordenar por pregunta y respuesta

# Cambiar la tabla para que la descripción esté encima de cada pregunta
freq_table_X67X70<- freq_table %>%
  group_by(Pregunta) %>%
  mutate(Description = ifelse(row_number() == 1, Description, NA)) %>%
  ungroup() %>%
  select(Pregunta, Description, Respuesta, Frecuencia, Porcentaje)

# Mostrar la tabla con la descripción encima de cada pregunta
estilizar_tabla(freq_table_X67X70)

```

Hay un protocolo de manejo y vacunación predefinido y se realizan evaluaciones períodicas de la situación sanitaria de la granja. La mayoría de granjas aíslan a los animales enfermos y sólo el 30% los manipula después de los sanos.

```{r,  echo = FALSE, warning = FALSE, message = FALSE}

# Crear tabla de contingencia para X69y 70
contingency_table <- table(DATA_IW$X69,DATA_IW$X70)

# Calcular los porcentajes
contingency_percentage <- prop.table(contingency_table) * 100

# Crear una nueva tabla combinando frecuencias y porcentajes
contingency_table_with_percentages <- matrix(nrow = nrow(contingency_table), ncol = ncol(contingency_table))

for (i in 1:nrow(contingency_table)) {
  for (j in 1:ncol(contingency_table)) {
    contingency_table_with_percentages[i, j] <- paste(contingency_table[i, j], "(", round(contingency_percentage[i, j], 2), "%)", sep = "")
  }
}

# Obtener las descripciones de las preguntas X69 y X70 desde el diccionario
X69_description <- dictionary1$Description[dictionary1$ColumnName == "X69"]
X70_description <- dictionary1$Description[dictionary1$ColumnName == "X70"]


# Convertir la tabla de contingencia con porcentajes en un dataframe
contingency_df <- as.data.frame(contingency_table_with_percentages)

# Mantener los nombres originales de las respuestas (sin modificación)
colnames(contingency_df) <- colnames(contingency_table)  # Respuestas de X69
rownames(contingency_df) <- rownames(contingency_table)  # Respuestas de X70

# Mostrar la tabla con las frecuencias y los porcentajes
tabla_contingencia_estilizada(DATA_IW, "X69", "X70", dictionary1)
```


### 11. Medidas entre salas y naves

```{r,  echo = FALSE, warning = FALSE, message = FALSE}

# Función para calcular frecuencias y porcentajes
calc_freq <- function(variable, pregunta) {
  freq <- table(variable)  # Frecuencia absoluta
  percent <- prop.table(freq) * 100  # Porcentaje
  return(data.frame(Pregunta = pregunta, Respuesta = names(freq), 
                    Frecuencia = as.numeric(freq), 
                    Porcentaje = round(as.numeric(percent), 2)))
}

# Crear tablas para cada pregunta
freq_X91<- calc_freq(DATA_IW$X91, "X91")
freq_X92<- calc_freq(DATA_IW$X92, "X92")
freq_X93<- calc_freq(DATA_IW$X93, "X93")
freq_X94<- calc_freq(DATA_IW$X94, "X94")


# Combinar todas las tablas en un solo data frame
freq_table <- bind_rows(freq_X91, freq_X92, freq_X93, freq_X94)

# Unir la tabla con el diccionario de preguntas para agregar los enunciados completos
freq_table <- left_join(freq_table, dictionary1, by = c("Pregunta" = "ColumnName"))

# Reorganizar columnas para mejor visualización
freq_table <- freq_table %>%
  select(Pregunta, Description, Respuesta, Frecuencia, Porcentaje) %>%
  arrange(Pregunta, Respuesta)  # Ordenar por pregunta y respuesta

# Cambiar la tabla para que la descripción esté encima de cada pregunta
freq_table_X91X95<- freq_table %>%
  group_by(Pregunta) %>%
  mutate(Description = ifelse(row_number() == 1, Description, NA)) %>%
  ungroup() %>%
  select(Pregunta, Description, Respuesta, Frecuencia, Porcentaje)

# Mostrar la tabla con la descripción encima de cada pregunta
estilizar_tabla(freq_table_X91X95)

```

Sólo el 40% de granjas tiene ropa y calzado específico para cada etapa (82%).En la mayoría de granjas no hay siempre limpieza y desinfección de manos entre naves o granjas, en algunas nunca la hay(39%). La rutina de trabajo no va desde los más jóvenes hasta los más mayores en el 89% de las granjas.

### 12. Material: manejo, limpieza y desinfección

```{r,  echo = FALSE, warning = FALSE, message = FALSE}

# Función para calcular frecuencias y porcentajes
calc_freq <- function(variable, pregunta) {
  freq <- table(variable)  # Frecuencia absoluta
  percent <- prop.table(freq) * 100  # Porcentaje
  return(data.frame(Pregunta = pregunta, Respuesta = names(freq), 
                    Frecuencia = as.numeric(freq), 
                    Porcentaje = round(as.numeric(percent), 2)))
}

# Crear tablas para cada pregunta
freq_X95<- calc_freq(DATA_IW$X95, "X95")
freq_X96<- calc_freq(DATA_IW$X96, "X96")
freq_X97<- calc_freq(DATA_IW$X97, "X97")
freq_X98<- calc_freq(DATA_IW$X98, "X98")
freq_X99<- calc_freq(DATA_IW$X98, "X99")

# Combinar todas las tablas en un solo data frame
freq_table <- bind_rows(freq_X95, freq_X96, freq_X97, freq_X98, freq_X99)

# Unir la tabla con el diccionario de preguntas para agregar los enunciados completos
freq_table <- left_join(freq_table, dictionary1, by = c("Pregunta" = "ColumnName"))

# Reorganizar columnas para mejor visualización
freq_table <- freq_table %>%
  select(Pregunta, Description, Respuesta, Frecuencia, Porcentaje) %>%
  arrange(Pregunta, Respuesta)  # Ordenar por pregunta y respuesta

# Cambiar la tabla para que la descripción esté encima de cada pregunta
freq_table_X95X99<- freq_table %>%
  group_by(Pregunta) %>%
  mutate(Description = ifelse(row_number() == 1, Description, NA)) %>%
  ungroup() %>%
  select(Pregunta, Description, Respuesta, Frecuencia, Porcentaje)

# Mostrar la tabla con la descripción encima de cada pregunta
estilizar_tabla(freq_table_X95X99)

```

En aproximadamente la mitad de granjas el material se coloca en el orden en que se lleva a cabo el trabajo. No existe un protocolo para la limpieza y desinfección del material después de su uso (79%). Los materiales se comparten con otras granjas (89%). La mayoría de granjas limpia y desinfecta los tableros de arrear regularmente.Los materiales no están diferenciados para cada lote (71%).

### 13. Jeringas y agujas

```{r,  echo = FALSE, warning = FALSE, message = FALSE}

# Función para calcular frecuencias y porcentajes
calc_freq <- function(variable, pregunta) {
  freq <- table(variable)  # Frecuencia absoluta
  percent <- prop.table(freq) * 100  # Porcentaje
  return(data.frame(Pregunta = pregunta, Respuesta = names(freq), 
                    Frecuencia = as.numeric(freq), 
                    Porcentaje = round(as.numeric(percent), 2)))
}

# Crear tablas para cada pregunta
freq_X100<- calc_freq(DATA_IW$X100, "X100")

# Combinar todas las tablas en un solo data frame
freq_table <- bind_rows(freq_X100)

# Unir la tabla con el diccionario de preguntas para agregar los enunciados completos
freq_table <- left_join(freq_table, dictionary1, by = c("Pregunta" = "ColumnName"))

# Reorganizar columnas para mejor visualización
freq_table <- freq_table %>%
  select(Pregunta, Description, Respuesta, Frecuencia, Porcentaje) %>%
  arrange(Pregunta, Respuesta)  # Ordenar por pregunta y respuesta

# Cambiar la tabla para que la descripción esté encima de cada pregunta
freq_table_X100<- freq_table %>%
  group_by(Pregunta) %>%
  mutate(Description = ifelse(row_number() == 1, Description, NA)) %>%
  ungroup() %>%
  select(Pregunta, Description, Respuesta, Frecuencia, Porcentaje)

# Mostrar la tabla con la descripción encima de cada pregunta
estilizar_tabla(freq_table_X100)
```

La mayoría no cuenta con jeringas específicas para cada lote (54%).

```{r,  echo = FALSE, warning = FALSE, message = FALSE}

#Cambio de aguja

# Load necessary libraries
library(dplyr)
library(kableExtra)

# Filtrar solo las granjas con Ind_type = "CR"
DATA_CB <- subset(DATA, Ind_type == "CR")

# Descriptiva básica para la pregunta numérica X102
descriptive_X102 <- summary(DATA_IW$X102)

# Desviación estándar
sd_X102 <- sd(DATA_IW$X102, na.rm = TRUE)

# Crear una tabla con la descriptiva básica y desviación estándar
descriptive_table <- data.frame(
  Estadística = c("Mínimo", "1er Cuartil", "Mediana", "Media", "3er Cuartil", "Máximo", "Desviación estándar"),
  Valor = c(round(descriptive_X102[1], 1), 
            round(descriptive_X102[2], 1), 
            round(descriptive_X102[3], 1), 
            round(descriptive_X102[4], 1), 
            round(descriptive_X102[5], 1), 
            round(descriptive_X102[6], 1), 
            round(sd_X102, 1))
)

# Mostrar la tabla con formato
kable(descriptive_table, booktabs = TRUE, col.names = c("Estadística", "Valor")) %>%
  kable_styling(full_width = FALSE, position = "center")
```

El número de animales medio después de los cuales se cambia la aguja es 158 animales.

### 14. Limpieza y desinfección de las naves

```{r,  echo = FALSE, warning = FALSE, message = FALSE}

# Función para calcular frecuencias y porcentajes
calc_freq <- function(variable, pregunta) {
  freq <- table(variable)  # Frecuencia absoluta
  percent <- prop.table(freq) * 100  # Porcentaje
  return(data.frame(Pregunta = pregunta, Respuesta = names(freq), 
                    Frecuencia = as.numeric(freq), 
                    Porcentaje = round(as.numeric(percent), 2)))
}

# Crear tablas para cada pregunta
freq_X103<- calc_freq(DATA_IW$X103, "X103")
freq_X104<- calc_freq(DATA_IW$X104, "X104")
freq_X106<- calc_freq(DATA_IW$X106, "X106")
freq_X107<- calc_freq(DATA_IW$X98, "X107")

# Combinar todas las tablas en un solo data frame
freq_table <- bind_rows(freq_X103, freq_X104, freq_X106, freq_X107)

# Unir la tabla con el diccionario de preguntas para agregar los enunciados completos
freq_table <- left_join(freq_table, dictionary1, by = c("Pregunta" = "ColumnName"))

# Reorganizar columnas para mejor visualización
freq_table <- freq_table %>%
  select(Pregunta, Description, Respuesta, Frecuencia, Porcentaje) %>%
  arrange(Pregunta, Respuesta)  # Ordenar por pregunta y respuesta

# Cambiar la tabla para que la descripción esté encima de cada pregunta
freq_table_X103X107<- freq_table %>%
  group_by(Pregunta) %>%
  mutate(Description = ifelse(row_number() == 1, Description, NA)) %>%
  ungroup() %>%
  select(Pregunta, Description, Respuesta, Frecuencia, Porcentaje)

# Mostrar la tabla con la descripción encima de cada pregunta
estilizar_tabla(freq_table_X103X107)

```

La mayoría (78%) sólo respeta las diferentes etapas del proceso de limpieza y desinfección algunas veces, y nunca se comprueba la eficacia del protocolo. EL 71% hace un vacío sanitario suficientemente largo para que se seque la sala y se ajuste la temperatura antes de que entren los cerdos. Los pasillos y la zona de carga se limpian y desinfectan después del traslado de cerdos (89%).